【裁判字號】    99,訴緝,130
【裁判日期】    990624
【裁判案由】    毒品危害防制條例
【裁判全文】
臺灣板橋地方法院刑事判決             99年度訴緝字第130號
公  訴  人  臺灣板橋地方法院檢察署檢察官
被      告  乙○○
上列被告因違反毒品危害防制條例案件，經檢察官提起公訴（98
年度毒偵字第8518號），嗣因被告於本院準備程序中就被訴事實
為有罪之陳述，本院告知被告簡式審判程序之旨，並聽取當事人
之意見後，由本院合議庭裁定改由受命法官獨任依簡式審判程序
進行，判決如下：
    主  文
乙○○施用第一級毒品，累犯，處有期徒刑拾壹月。
    事  實
一、乙○○前於民國92年間，因施用毒品案件，經本院以93年度
    毒聲字第80號裁定送勒戒處所觀察、勒戒，經提起抗告，由
    臺灣高等法院以93年度毒抗字第54號裁定駁回抗告而確定，
    經送觀察、勒戒後，認有繼續施用毒品之傾向，再經本院以
    93年度毒聲字第1639號裁定令入戒治處所施以強制戒治，於
    94年5 月18日執行完畢釋放出所，並由臺灣板橋地方法院檢
    察署檢察官以94年度戒毒偵字第211 號為不起訴處分確定。
    。復於93年間，因偽造文書案件，經本院以93年度訴字第22
    54號判決判處有期徒刑5 月確定，於94年3 月8 日易科罰金
    執行完畢（於本案構成累犯）。再於95年間，因偽造文書等
    案件，經本院以95年度訴字第3912號判決分別判處有期徒刑
    6 月及罰金新臺幣3,000 元確定；又於95年間，因施用毒品
    案件，經本院以95年度訴字第3156號判決判處有期徒刑10月
    確定；上開有期徒刑6 月、10月及罰金3,000 元，嗣經本院
    以96年度聲減字第3911號裁定分別減刑為有期徒刑3 月、5
    月及罰金1,500 元，並就有期徒刑部分定應執行有期徒刑7
    月確定。復於96年間，因施用第一、二級毒品案件，經本院
    以96年度訴字第2166號判決分別判處有期徒刑1 年及8 月，
    分別減為有期徒刑6 月及4 月，並定應執行有期徒刑9 月確
    定；又於96年間，因施用第一、二級毒品案件，經臺灣桃園
    地方法院以96年審訴字第657 號判決判分別處有期徒刑10月
    、6 月，應執行有期徒刑1 年2 月確定；而上開有期徒刑6
    月、4 月、10月及6 月，嗣經臺灣桃園地方法院以97年度聲
    字第541 號裁定更定應執行有期徒刑1 年6 月確定。上開應
    執行有期徒刑7 月、1 年6 月部分及罰金1,500 元經易服勞
    役為1 日，經接續執行，於98年1 月23日縮刑假釋出監（該
    假釋嗣因案經撤銷，現入監執行殘刑5 月9 日中）。
二、詎其仍不知悔改，復基於施用第一級毒品海洛因（下稱海洛
    因）及第二級毒品甲基安非他命（下稱甲基安非他命）之犯
    意，於98年10月1 日10時許，在臺北縣新莊市○○路834 號
    2 樓其居處內，以將海洛因及甲基安非他命同時置入玻璃球
    內，再以火燒烤玻璃球而吸食煙霧方式，同時施用海洛因與
    甲基安非他命1 次。嗣其因另案為本院通緝，於98年10月1
    日15時許，在臺北縣新莊市○○路834 號前為警緝獲，再經
    警於同日徵得乙○○同意採集尿液送鑑驗結果，呈嗎啡及安
    非他命類（含甲基安非他命）陽性反應，而查悉上情。
三、案經臺北縣政府警察局移送臺灣板橋地方法院檢察署檢察官
    偵查起訴。
    理  由
壹、程序方面：
    查本件被告乙○○所犯並非死刑、無期徒刑、最輕本刑為3
    年以上有期徒刑之罪或高等法院管轄第一審案件，而其於準
    備程序進行中，被告先就被訴事實均為有罪之陳述，經法官
    告知簡式審判程序之旨，並聽取公訴人及被告之意見後，本
    院認適宜改依簡式審判程序進行，爰依刑事訴訟法第273 條
    之1 第1 項、第284 條之1 規定，由本院合議庭以裁定由受
    命法官獨任進行簡式審判程序，合先敘明。
貳、實體方面：
一、上揭事實，業據被告乙○○迭於警詢及本院審理時均坦承不
    諱，又被告於98年10月1 日16時許，為警採集其尿液送驗結
    果，係呈嗎啡及安非他命類（含甲基安非他命）陽性反應，
    此有臺北縣政府警察局刑事警察大隊查獲違反毒品危害防制
    條例案件犯嫌代碼對照表（檢體編號：Q0000000）、台灣檢
    驗科技股份有限公司於98年10月16日出具之濫用藥物檢驗報
    告（報告編號：UL/2009/A0068） 各1 份在卷可稽。又按海
    洛因經注射或吸入人體後，約百分之八十於24小時內自尿中
    排出，一般而言，尿液中能否驗出嗎啡陽性反應與其投與量
    、投與途徑、採尿時間、個人體質及檢測方法之靈敏度有關
    ，國外曾有文獻報導注射6 毫克之海洛因鹽酸鹽，其代謝物
    嗎啡之平均可檢出時限約為26小時，業經行政院衛生署藥物
    食品檢驗局於81年9 月8 日以藥檢壹字第8114885 號函述綦
    詳；次按甲基安非他命經口服投與後約百分之七十於24小時
    內自尿中排出，約百分之九十於96小時內自尿中排出，由於
    甲基安非他命成分之檢出與其投與方式、投與量、個人體質
    、採尿時間與檢測儀器之精密度等諸多因素有關，因此僅憑
    尿液中呈安非他命陽性反應，並無法確實推算吸食時間距採
    集時間之長短，惟依上述資料推斷，最長可能不會超過4 日
    ，亦經行政院衛生署藥物食品檢驗局81年2 月8 日（81）藥
    檢一字第001156號函示明確。據上，被告之尿液經以氣相層
    析質譜儀分析法檢驗，既係呈嗎啡及安非他命類（含甲基安
    非他命）陽性反應，顯見被告應有在前揭犯罪時間施用海洛
    因及甲基安非他命之行為甚明。由此益徵被告之自白核與事
    實相符，堪以採信。又查，被告前於92年間，因施用毒品案
    件，經本院以93年度毒聲字第80號裁定送勒戒處所觀察、勒
    戒，經提起抗告，由臺灣高等法院以93年度毒抗字第54號裁
    定駁回抗告而確定，經送觀察、勒戒後，認有繼續施用毒品
    之傾向，再經本院以93年度毒聲字第1639號裁定令入戒治處
    所施以強制戒治，於94年5 月18日執行完畢釋放出所，並由
    臺灣板橋地方法院檢察署檢察官以94年度戒毒偵字第211 號
    為不起訴處分確定，此有臺灣高等法院被告前案紀錄表存卷
    可考。綜上所述，足認被告係於前揭強制戒治執行完畢釋放
    後5 年內，再犯本件施用第一、二級毒品犯行至明。本案事
    證明確，被告犯行堪以認定，應依法論科。
二、查海洛因及甲基安非他命，分屬於毒品危害防制條例第2 條
    第2 項第1 、2 款所規定之第一、二級毒品。核被告所為，
    係犯毒品危害防制條例第10條第1 項、第2 項之施用第一、
    二級毒品罪。被告施用前持有第一、二級毒品之低度行為，
    各為進而施用第一、二毒品之高度行為所吸收，均不另論罪
    。被告所犯上開二罪係一行為同時觸犯數罪名，屬想像競合
    ，應從一重之施用第一級毒品罪處斷。又被告前受有如事實
    欄所載罪刑宣告及執行紀錄，有上述前案紀錄表在卷可考，
    被告於有期徒刑執行完畢後5 年內故意再犯有期徒刑以上之
    本罪，為累犯，應依刑法第47條第1 項規定，加重其刑。爰
    審酌被告有多次施用毒品前科，有上開前案紀錄表在卷可稽
    ，品行非佳，且曾經強制戒治執行完畢，竟再為本件施用毒
    品犯行，顯見其不思悔改，自制力亦顯不佳，足以戕害其身
    心，滋生其他犯罪，惡化治安，嚴重損及公益；惟另考量被
    告於犯後已坦承犯行，而其施用毒品行為於本質上係屬自我
    戕害行為，反社會性之程度應屬較低等一切情狀，量處如主
    文所示之刑，以資懲儆。
據上論斷，應依刑事訴訟法第273 條之1 第1 項、第299 條第1
項前段，毒品危害防制條例第10條第1 項、第2 項，刑法第11條
前段、第55條、第47條第1 項，判決如主文。
本案經檢察官甲○○到庭執行職務。
中    華    民    國    99    年    6     月    24    日
                  刑事第十四庭法  官  林淑婷
上列正本證明與原本無異。
如不服本判決，應於判決送達後10日內敘明上訴理由，向本院提
出上訴狀 (應附繕本) ，上訴於臺灣高等法院。其未敘述上訴理
由者，應於上訴期間屆滿後20日內向本院補提理由書「切勿逕送
上級法院」。
                              書記官  莊川億
中    華    民    國    99    年    6     月    25    日
附錄本案論罪科刑法條全文：
毒品危害防制條例第10條
施用第一級毒品者，處六月以上五年以下有期徒刑。
施用第二級毒品者，處三年以下有期徒刑。

司法院資訊處製作；財團法人民間司法改革基金會備份。
